【裁判字號】    98,裁,2930
【裁判日期】    981130
【裁判案由】    營利事業所得稅
【裁判全文】
最  高  行  政  法  院  裁  定
                                      98年度裁字第2930號
聲  請  人  中信工業股份有限公司
代  表  人  甲○○○
訴訟代理人  張福源
上列聲請人因與相對人財政部臺灣省北區國稅局間營利事業所得
稅事件，對於中華民國98年3月19日本院98年度裁字第714號裁定
，聲請再審，本院裁定如下：
    主  文
再審之聲請駁回。
再審訴訟費用由聲請人負擔。
    理  由
一、按當事人對於本院所為裁定聲請再審，必須原裁定具有行政
    訴訟法第273條之情形者，始得為之。而該條第1項第1款所
    謂「適用法規顯有錯誤」，係指原判決所適用之法規與該案
    應適用之現行法規相違背，或與解釋判例有所牴觸而言，至
    於法律上見解之歧異，聲請人對之縱有爭執，要難謂為適用
    法規顯有錯誤，而據為再審之理由。
二、本件聲請人主張本院98年度裁字第714號裁定（下稱原確定
    裁定）有行政訴訟法第273條第1項第1款所定之再審事由，
    對之聲請再審，其聲請意旨略謂：原確定裁定對聲請人就臺
    北高等行政法院95年度訴字第1851號判決（下稱原審判決）
    所合法認定之法律事實，始終並無爭執之事實，誤認「不爭
    執之事實為有爭執」，顯有程序的錯誤。又聲請人就原審判
    決究係如何違反所得稅法第24條第1項、第66條第2項、第83
    條第1項規定及改制前行政法院48年判字第39號判例，已有
    具體指摘，原確定裁定卻誤認聲請人未具體指摘，顯有誤認
    聲請人「有爭執之事實為不爭執」程序的錯誤云云。
三、本院按：原確定裁定以聲請人上訴理由係就原審取捨證據、
    認定事實之職權行使，指摘其為不當，並就原審已論斷者，
    泛言未論斷，而非具體表明合於不適用法規、適用法規不當
    、或行政訴訟法第243條第2項所列各款之情形，難認對原審
    判決之如何違背法令已有具體之指摘，乃認聲請人上訴不合
    法予以駁回等情，已經原確定裁定論斷甚明，並無與該案應
    適用之現行法規顯然違背，或與解釋判例顯有牴觸之情形，
    是聲請人認其對原審判決之違法，已為具體之指摘，無非係
    聲請人相異見解，依首揭說明，尚與所謂適用法規顯有錯誤
    有間，故聲請人據為本件再審之聲請，其聲請為顯無再審理
    由，應予駁回。
四、據上論結，本件聲請為無理由。依行政訴訟法第283條、第2
    78條第2項、第104條、民事訴訟法第95條、第78條，裁定如
    主文。
中    華    民    國    98    年    11    月    30    日
                    最高行政法院第四庭
                        審判長法官  劉  鑫  楨
                              法官  黃  淑  玲
                              法官  劉  介  中
                              法官  曹  瑞  卿
                              法官  陳  鴻  斌
以  上  正  本  證  明  與  原  本  無  異
中    華    民    國    98    年    11    月    30    日
                              書記官  吳  玫  瑩


司法院資訊處製作；財團法人民間司法改革基金會備份。
